Minutes et répertoires du notaire Victor LEVERT, 16 août 1805 - 19 juin 1829 (étude XXXVII)
Archives nationales
- Répertoire(s) de Victor LEVERT, 23 avril 1792 - 5 mars 1835; MC/RE/XXXVII/20 - MC/RE/XXXVII/30
  - Répertoire. 1823, 7 décembre - 1825, 3 octobre, 7 décembre 1823 - 3 octobre 1825; MC/RE/XXXVII/28
    - Inventaire après décès: Bonamour, Jean-Marie. Charonne., 20 mai 1824
      inventaire après décès; Charonne (ancienne commune); Bonamour, Jean-Marie
    - Inventaire après décès: Pillas, Marguerite-Adélaïde. Koch, Georges (épouse). ébéniste. Renard (passage du), n° 2, Belleville., 15 juin 1824
      inventaire après décès; Belleville (ancienne commune); Renard (passage du); Pillas, Marguerite-Adélaïde; Koch, Georges; ébéniste
    - Inventaire après décès: Frenot, Jeanne-Désirée. Lecomte, Jean-François-Pascal (épouse). cordonnier. Le Bourget., 8 juillet 1824
      inventaire après décès; Le Bourget (Seine-Saint-Denis); Frenot, Jeanne-Désirée; Lecomte, Jean-François-Pascal; cordonnier
    - Inventaire après décès de Marie-Marguerite-Alexandrine Nicolas, épouse de Louis Paul Laisné, à Bagnolet, Grande rue, n° 48. Me Levert substituant Me Ferrière, notaire à La Villette., 24 août 1824
      inventaire après décès; Bagnolet (Seine-Saint-Denis); Nicolas, Marie-Marguerite-Alexandrine; Laisné, Louis-Paul
    - Inventaire après décès: Bertambois, Pascal. Belleville., 22 septembre 1824
      inventaire après décès; Belleville (ancienne commune); Bertambois, Pascal
    - Inventaire après décès: Baroche, Jean-Baptiste. Belleville., 9 décembre 1824
      inventaire après décès; Belleville (ancienne commune); Baroche, Jean-Baptiste
    - Inventaire après décès: Basset, Jacques François. Belleville., 14 décembre 1824
      15 juillet 1841, liquidation de la succession de Jacques François Basset, RE/LXXXVIII/25.
      inventaire après décès; Belleville (ancienne commune); Basset, Jacques François
    - Inventaire après décès: Provandier, Pierre-Jacques. marchand (ancien). Saint-Denis (rue), n° 30, Belleville., 18 décembre 1824
      inventaire après décès; Belleville (ancienne commune); Saint-Denis (rue); Provandier, Pierre-Jacques; commerçant
    - Inventaire après décès: Bourdon, Louis-Nicolas. Rats (boulevard des), n° 1, Charonne (barrière de)., 8 mars 1825
      inventaire après décès; Charonne (barrière de); Rats (boulevard des); Bourdon, Louis-Nicolas
    - Inventaire après décès: Biron, Guillaume. Belleville., 15 mars 1825
      inventaire après décès; Belleville (ancienne commune); Biron, Guillaume
    - Inventaire après décès: Varennes, Vincent. Belleville., 30 mars 1825
      inventaire après décès; Belleville (ancienne commune); Varennes, Vincent
    - Inventaire après décès: Darsin, Antoine-Jean-Dieudonné., 5 avril 1825
      inventaire après décès; Darsin, Antoine-Jean-Dieudonné
    - Inventaire après décès: Furgault, Reine-Marguerite. Florentin, Etienne (épouse). Orillon (rue de l'), n° 22, Belleville., 20 avril 1825
      29 janvier 1830, dépôt de pièces concernant la succession de Jean Leguay et de Reine-Marguerite Furgault, RE/XII/17.
      inventaire après décès; Belleville (ancienne commune); Orillon (rue de l'); Furgault, Reine-Marguerite; Florentin, Etienne; Leguay, Jean
    - Inventaire après décès: Girard, Nicolas., 22 avril 1825
      inventaire après décès; Girard, Nicolas
    - Inventaire après décès: Lauzier, Esprit-Hippolyte. Saint-Denis (rue), n° 16, Belleville., 14 juin 1825
      inventaire après décès; Belleville (ancienne commune); Saint-Denis (rue); Lauzier, Esprit-Hippolyte
    - Inventaire après décès: Lobjoy, Jean-Nicolas. Saint-Denis (rue), n° 19, Belleville., 22 juin 1825
      inventaire après décès; Belleville (ancienne commune); Saint-Denis (rue); Lobjoy, Jean-Nicolas
    - Inventaire après décès: Huot, Jeanne-Madeleine-Germinale. Peydiere, Cersifi (épouse). propriétaire. Pré-Saint-Gervais (rue du), n° 23, Belleville., 25 juin 1825
      inventaire après décès; Belleville (ancienne commune); Pré-Saint-Gervais (rue du); Huot, Jeanne-Madeleine-Germinale; Peydiere, Cersifi
    - Inventaire après décès: Berny Douville, Pierre-François-Paris. Paris (rue de), n° 136, Belleville., 1er juillet 1825
      inventaire après décès; Belleville (ancienne commune); Paris (rue de); Berny Douville, Pierre-François-Paris
    - Inventaire après décès: Chevreau, François. propriétaire. Paris (rue de), n° 70, Belleville., 11 juillet 1825
      inventaire après décès; Belleville (ancienne commune); Paris (rue de); Chevreau, François
    - Inventaire après décès: Celot, Jacques. nourrisseur. Charonne, n° 33., 20 juillet 1825
      inventaire après décès; Charonne (rue de); Celot, Jacques; ouvrier agricole
    - Inventaire après décès: Colombier, Marie-Marguerite. Doré, Jean-René (épouse). entrepreneur de terrasses. Romainville (rue de), n° 6, Belleville., 22 juillet 1825
      inventaire après décès; Belleville (ancienne commune); Romainville (rue de); Colombier, Marie-Marguerite; Doré, Jean-René; terrassier
    - Inventaire après décès: Lavoignat, Marie-Jeanne. Geyvroz, François (épouse). Paris (rue de), Belleville., 6 août 1825
      inventaire après décès; Belleville (ancienne commune); Paris (rue de); Lavoignat, Marie-Jeanne; Geyvroz, François
    - Inventaire après décès: Lemaire, Jeanne-Josèphe. Leclaire, Guillaume-René (épouse). Belleville., 27 août 1825
      inventaire après décès; Belleville (ancienne commune); Lemaire, Jeanne-Josèphe; Leclaire, Guillaume-René
    - Inventaire après décès: Bruneau, André-Claude. Calais (rue de), Belleville., 13 septembre 1825
      inventaire après décès; Belleville (ancienne commune); Calais (rue de); Bruneau, André-Claude
    - Inventaire après décès: Mequignon, Augustin-André-Joseph., 21 septembre 1825
      inventaire après décès; Mequignon, Augustin-André-Joseph
    - Inventaire après décès: Legeay, Jean. Orillon (rue de l'), n° 22, Belleville., 24 septembre 1825
      inventaire après décès; Belleville (ancienne commune); Orillon (rue de l'); Legeay, Jean
    - Inventaire après décès: Letourneau, Françoise. Buret, Louis-Sébastien (épouse). Belleville., 27 septembre 1825
      inventaire après décès; Belleville (ancienne commune); Letourneau, Françoise; Buret, Louis-Sébastien
  - Répertoire. 1825, 3 octobre - 1827, 3 octobre 1825 - 1827; MC/RE/XXXVII/29
    - Inventaire après décès: Touzet, Pierre-Eustache-Marie. Saint-Denis (rue), n° 160., 11 octobre 1825
      inventaire après décès; Saint-Denis (rue); Touzet, Pierre-Eustache-Marie
    - Inventaire après décès: Dargent, Marie-Adélaïde-Félicité. Cabin, Denis-Marie (épouse). Belleville., 19 octobre 1825
      inventaire après décès; Belleville (ancienne commune); Dargent, Marie-Adélaïde-Félicité; Cabin, Denis-Marie
    - Inventaire après décès: Jamin, Marie-Anne. Hardy, Louis (épouse). épicier et débitant de tabac. Paris (rue de), n° 17, Belleville., 12 novembre 1825
      inventaire après décès; Belleville (ancienne commune); Paris (rue de); Jamin, Marie-Anne; Hardy, Louis; commerçant; commerçant
    - Inventaire après décès: Anroux, Antoine-Marie. cultivateur et propriétaire. Paris (rue de), n° 189, Belleville., 2 décembre 1825
      inventaire après décès; Belleville (ancienne commune); Paris (rue de); Anroux, Antoine-Marie; agriculteur
    - Inventaire après décès: Badin, Anne. Fiacre, Sébastien (épouse). grainetier (ancien marchand). Saint-Germain (rue), n° 8, Charonne., 7 décembre 1825
      inventaire après décès; Charonne (ancienne commune); Saint-Germain (rue); Badin, Anne; Fiacre, Sébastien; commerçant
    - Inventaire après décès: Delatre, Jean-Baptiste. officier d'artillerie (ancien). Saint-André (rue), n° 2, Charonne., 8 décembre 1825
      inventaire après décès; Charonne (ancienne commune); Saint-André (rue); Delatre, Jean-Baptiste; officier (armée)
    - Inventaire après décès: Duval, Marie-Jeanne. Martial, Martin (épouse). terrassier. Paris (rue de), n° 45, Belleville., 20 décembre 1825
      inventaire après décès; Belleville (ancienne commune); Paris (rue de); Duval, Marie-Jeanne; Martial, Martin; terrassier
    - Inventaire après décès: Pellereaux, Jean-François. chef de bataillon et membre de la Légion d'honneur. Rigoles (rue des), n° 6, Belleville., 27 décembre 1825
      inventaire après décès; Belleville (ancienne commune); Rigoles (rue des); Pellereaux, Jean-François
    - Inventaire après décès: Dumesnil, Marie-Adélaïde. Vitry, Denis-Marie (épouse). cultivateur. Paris (rue de), n° 185, Belleville., 24 janvier 1826
      inventaire après décès; Belleville (ancienne commune); Paris (rue de); Dumesnil, Marie-Adélaïde; Vitry, Denis-Marie; agriculteur
    - Inventaire après décès de Joseph Denis dit Picard, baron, lieutenant général des armées du roi, retraité, membre de la Légion d'honneur. Petites-Ecuries (passage des)., 10 février 1826
      inventaire après décès; Petites-Ecuries (passage des); Picard, Joseph-Denis dit (Baron); officier général
    - Inventaire après décès: Leclaire, Guillaume-René. Amandiers (rue des), Belleville., 14 février 1826
      inventaire après décès; Belleville (ancienne commune); Amandiers (rue des); Leclaire, Guillaume-René
    - Inventaire après décès: Rouillon, Antoine-Nicolas. Paris (rue de), n° 136, Belleville., 23 février 1826
      inventaire après décès; Belleville (ancienne commune); Paris (rue de); Rouillon, Antoine-Nicolas
    - Inventaire après décès: Husson, Françoise. Mailliard, Pierre-Evrard (veuve)., 11 mars 1826
      inventaire après décès; Husson, Françoise; Mailliard, Pierre-Evrard
    - Inventaire après décès: Robin, Honorine-Marie-Victoire. Prudhomme, Guillaume-Jean (épouse). Bois (rue des), n° 23, Belleville., 19 avril 1826
      inventaire après décès; Belleville (ancienne commune); Bois (rue des); Robin, Honorine-Marie-Victoire; Prudhomme, Guillaume-Jean
    - Inventaire après décès: Charbonnet, Barthélemy. Villette (La)., 26 avril 1826
      inventaire après décès; La Villette (ancienne commune); Charbonnet, Barthélemy
    - Inventaire après décès: Buret, Louis-Sébastien. voiturier et propriétaire. Saint-Denis (rue), n° 5, Belleville., 3 mai 1826
      inventaire après décès; Belleville (ancienne commune); Saint-Denis (rue); Buret, Louis-Sébastien; transporteur de marchandises
    - Inventaire après décès: Toutant, Jeanne-Angélique. Galimard, Pierre-Guillaume (épouse). officier (ancien). Paris (rue de), n° 34, Belleville., 13 mai 1826
      inventaire après décès; Belleville (ancienne commune); Paris (rue de); Toutant, Jeanne-Angélique; Galimard, Pierre-Guillaume
    - Inventaire après décès: Reckinger, Henri. lieutenant de cavalerie membre de la Légion d'honneur. Trois-Couronnes (rue des), n° 17, Belleville., 17 mai 1826
      inventaire après décès; Belleville (ancienne commune); Trois-Couronnes (rue des); Reckinger, Henri; officier (armée)
    - Inventaire après décès: Constant, Marie-Louise. Trepetin, Augustin (veuve). Pré-Saint-Gervais (rue du), n° 6, Belleville., 18 mai 1826
      inventaire après décès; Belleville (ancienne commune); Pré-Saint-Gervais (rue du); Constant, Marie-Louise; Trepetin, Augustin
    - Inventaire après décès: Cornier, Marc-Antoine. rentier. Paris (rue de), n° 175, Belleville., 27 mai 1826
      inventaire après décès; Belleville (ancienne commune); Paris (rue de); Cornier, Marc-Antoine
    - Inventaire après décès: Bardou, Antoine-Simon-Pierre. Vins (marchand de). Ménilmontant (rue de), n° 70, Belleville., 17 juin 1826
      inventaire après décès; Belleville (ancienne commune); Ménilmontant (rue de); Bardou, Antoine-Simon-Pierre; commerçant
    - Inventaire après décès: Patault, Gabriel. Vins (ancien marchand de). Tourtille (rue de), n° 3, Belleville., 5 juillet 1826
      inventaire après décès; Belleville (ancienne commune); Tourtille (rue de); Patault, Gabriel; commerçant
    - Inventaire après décès: Vauquelin, Charles-Jean-Baptiste. Propriétaire. Bagnolet, pavillon des Bruyères., 7 juillet 1826
      inventaire après décès; Bagnolet (Seine-Saint-Denis); Vauquelin, Charles-Jean-Baptiste
    - Inventaire après décès: Collemant, Anne-Louise-Geneviève. Cottin, François (épouse). cultivateur (ancien) et propriétaire. Le Pré-Saint-Gervais, Grande rue., 26 juillet 1826
      inventaire après décès; Le Pré-Saint-Gervais (Seine-Saint-Denis); Collemant, Anne-Louise-Geneviève; Cottin, François; agriculteur
    - Inventaire après décès: Auvry, Charles-Nicolas. Belleville., 16 août 1826
      inventaire après décès; Belleville (ancienne commune); Auvry, Charles-Nicolas
    - Inventaire après décès: Lambert, Marie-Jeanne-Elisabeth. Ourselle, Nicolas (veuve)., 2 septembre 1826
      inventaire après décès; Lambert, Marie-Jeanne-Elisabeth; Ourselle, Nicolas
    - Inventaire après décès: Delaizement, François-Henri. Couronnes (rue des), n° 17, Belleville., 29 septembre 1826
      inventaire après décès; Belleville (ancienne commune); Couronnes (rue des); Delaizement, François-Henri
    - Inventaire après décès de Louise Sottel, veuve en premières noces de Louis Joseph Cana, et en secondes de Louis-Auguste Clopin, demeurant à Charonne, barrière, enseigne des Noces de Cana., 3 octobre 1826
      inventaire après décès; Charonne (barrière de); Sottel, Louise; Clopin, Louis-Auguste; Cana, Louis-Joseph
    - Inventaire après décès: Faguet, Marie-Françoise. Pantin, Villette-Saint-Denis (rue de la)., 17 octobre 1826
      inventaire après décès; Pantin (Seine-Saint-Denis); Faguet, Marie-Françoise
    - Inventaire après décès: Berrier, Julie., 26 octobre 1826
      inventaire après décès; Berrier, Julie
    - Inventaire après décès: Guitel, Guillaume. Romainville, Saint-Pierre (rue), n° 34., 14 novembre 1826
      inventaire après décès; Romainville (Seine-Saint-Denis); Guitel, Guillaume
    - Inventaire après décès: Longuet, Marie-Catherine. Majoux, Anet (épouse). Paris (rue de), n° 82, Belleville., 18 novembre 1826
      inventaire après décès; Belleville (ancienne commune); Paris (rue de); Longuet, Marie-Catherine; Majoux, Anet
    - Inventaire après décès: Rougier Mallet, Geneviève. Pasquier, Alexandre (veuve). Belleville., 22 novembre 1826
      inventaire après décès; Belleville (ancienne commune); Rougier Mallet, Geneviève; Pasquier, Alexandre
    - Inventaire après décès: Riviere, Etienne-Victor. Paris (rue de), Belleville., 24 novembre 1826
      inventaire après décès; Belleville (ancienne commune); Paris (rue de); Riviere, Etienne-Victor
    - Inventaire après décès: Poulpiquet, Louis-Gilles-Marie-François de. Quincampoix (rue), n° 46., 13 décembre 1826
      inventaire après décès; Quincampoix (rue); Poulpiquet, Louis-Gilles-Marie-François de
    - Inventaire après décès: Prudhomme, Louis-Martin. Belleville., 30 décembre 1826
      inventaire après décès; Belleville (ancienne commune); Prudhomme, Louis-Martin
    - Inventaire après décès: Lange, Marie-Catherine. Firino, Jean (épouse). propriétaire. Paris (rue de), n° 151, Belleville., 13 février 1827
      inventaire après décès; Belleville (ancienne commune); Paris (rue de); Lange, Marie-Catherine; Firino, Jean
    - Inventaire après décès: Daube, Marie-Geneviève. Varenne, Jean-Baptiste (épouse). cultivateur. Calais (rue de), n° 17, Belleville., 15 février 1827
      inventaire après décès; Belleville (ancienne commune); Calais (rue de); Daube, Marie-Geneviève; Varenne, Jean-Baptiste; agriculteur
    - Inventaire après décès: Henry, Jean-Ignace. employé à l'administration des forêts, retraité. Pré-Saint-Gervais., 21 février 1827
      inventaire après décès; Le Pré-Saint-Gervais (Seine-Saint-Denis); Henry, Jean-Ignace
    - Inventaire après décès: Wazelle, Justin. Ménilmontant (chaussée de), n° 20, Belleville., 7 mars 1827
      inventaire après décès; Belleville (ancienne commune); Ménilmontant (chaussée de); Wazelle, Justin
    - Inventaire après décès: Bridoux, Catherine. Benard, Bon-Amand (veuve). Orillon (rue de l'), n° 16, Belleville., 13 mars 1827
      inventaire après décès; Belleville (ancienne commune); Orillon (rue de l'); Bridoux, Catherine; Benard, Bon-Amand
    - Inventaire après décès: Ribert, Charlotte-Françoise. Bias, Jean (épouse). rentier. Bois (rue des), n° 14, Belleville., 17 mars 1827
      inventaire après décès; Belleville (ancienne commune); Bois (rue des); Ribert, Charlotte-Françoise; Bias, Jean
    - Inventaire après décès: Cuvillier, Marie-Antoinette. Jonot, Jean-François (épouse). Pantin., 24 avril 1827
      inventaire après décès; Pantin (Seine-Saint-Denis); Cuvillier, Marie-Antoinette; Jonot, Jean-François
    - Inventaire après décès: Granghon, Pierre. Paris (rue de), n° 135, Belleville., 23 mai 1827
      inventaire après décès; Belleville (ancienne commune); Paris (rue de); Granghon, Pierre
    - Inventaire après décès: Benetière, Marguerite. Messent, Sulpice (épouse). Charonne (rue de), n° 36., 24 juillet 1827
      inventaire après décès; Charonne (rue de); Benetière, Marguerite; Messent, Sulpice
    - Inventaire après décès: Rouvel, Marie-Louise-Elisabeth. Lecomte, Nicolas-Vincent (épouse). Pantin., 30 juillet 1827
      inventaire après décès; Pantin (Seine-Saint-Denis); Rouvel, Marie-Louise-Elisabeth; Lecomte, Nicolas-Vincent
    - Inventaire après décès: Auvergne, Léonard-François. Paris (rue de), n° 97, Belleville., 5 septembre 1827
      inventaire après décès; Belleville (ancienne commune); Paris (rue de); Auvergne, Léonard-François
    - Inventaire après décès: Gillon, Pierre-François. Belleville., 26 septembre 1827
      inventaire après décès; Belleville (ancienne commune); Gillon, Pierre-François
    - Inventaire après décès: Dubillon, Nicolas-François. nourrisseur. Pré-Saint-Gervais., 13 octobre 1827
      inventaire après décès; Le Pré-Saint-Gervais (Seine-Saint-Denis); Dubillon, Nicolas-François; ouvrier agricole
    - Inventaire après décès: Rameau, Edme-Pierre., 9 novembre 1827
      inventaire après décès; Rameau, Edme-Pierre
    - Inventaire après décès: Cleraut, Alexis. Combat (chemin de ronde du), Belleville., 10 novembre 1827
      inventaire après décès; Belleville (ancienne commune); Combat (chemin de ronde du); Cleraut, Alexis
    - Inventaire après décès de Marie Félicité Lebrun duchesse de Laviano, épouse de Vincent Marc d'Anna duc de Laviano., 27 novembre 1827
      inventaire après décès; Lebrun de Laviano, Marie-Félicité; Anna de Laviano, Vincent-Marc d'
    - Inventaire après décès: Jouanneaux, François-Louis. propriétaire. Calais (rue de), n° 2, Belleville., 1er décembre 1827
      inventaire après décès; Belleville (ancienne commune); Calais (rue de); Jouanneaux, François-Louis
    - Inventaire après décès: Chapellet, Marguerite. Levasseur, Hubert-François (veuve). Mare (rue de la), n° 1, Belleville., 26 décembre 1827
      inventaire après décès; Belleville (ancienne commune); Mare (rue de la); Chapellet, Marguerite; Levasseur, Hubert-François
    - Inventaire après décès: Galonde, Jean-Louis. Vins (marchand de). Villette (La), Combat (barrière du)., 29 décembre 1827
      inventaire après décès; Belleville (ancienne commune); Combat (barrière du); La Villette (ancienne commune); Galonde, Jean-Louis; commerçant
  - Répertoire. 1828, janvier - 1832, 10 septembre, janvier 1828 - 10 septembre 1832; MC/RE/XXXVII/30
    Répertoire du notaire Victor Levert (1er janvier 1828-19 juin 1829), François Dupressoir (19 juin 1829-10 septembre 1832).
    - Inventaire après décès: Monsiau, Joseph. batteur d'or. Amandiers (rue des), Belleville., 8 janvier 1828
      inventaire après décès; Belleville (ancienne commune); Amandiers (rue des); Monsiau, Joseph; batteur de métal
    - Inventaire après décès: Lemaire, Jacques-François. Le Pré-Saint-Gervais., 9 janvier 1828
      inventaire après décès; Le Pré-Saint-Gervais (Seine-Saint-Denis); Lemaire, Jacques-François
    - Inventaire après décès: Auvert, Marie-Marguerite-Elisabeth, épouse en secondes noces de Rondet, Jean-Claude. Charonne (rue de), n° 8, Belleville., 19 janvier 1828
      23 octobre 1821, liquidation de la succession de Guillaume Albert, Marie Marguerite Elisabeth Auvert, sa veuve en 1ères noces, et de Emilie Albert, sa fille, RE/XXIV/20. 22 janvier 1831, liquidation de la succession de Marie Marguerite Elisabeth Auvert, veuve en 1ères noces de Guillaume Albert, et épouse de Jean Claude Rondet, RE/XXIV/23.
      inventaire après décès; liquidation; Belleville (ancienne commune); Charonne (rue de); Auvert, Marie-Marguerite-Elisabeth; Rondet, Jean-Claude; Albert, Guillaume; Albert, Emilie
    - Inventaire après décès: Faguet, Pierre-Louis dit Alexandre., 30 janvier 1828
      inventaire après décès; Faguet, Pierre-Louis dit Alexandre
    - Inventaire après décès: Ruelle, Angélique. Bonneuil, Jacques (veuve)., 8 février 1828
      inventaire après décès; Ruelle, Angélique; Bonneuil, Jacques
    - Inventaire après décès: Viviand, Jeanne-Françoise. Briffard, Claude-Théodore (épouse). Paris (rue de), n° 88, Belleville., 14 février 1828
      inventaire après décès; Belleville (ancienne commune); Paris (rue de); Viviand, Jeanne-Françoise; Briffard, Claude-Théodore
    - Inventaire après décès: Maurice, Marguerite-Antoinette. Graindorge, Louis-Jean-Judith (épouse). Ménilmontant., 20 février 1828
      inventaire après décès; Ménilmontant (hameau); Maurice, Marguerite-Antoinette; Graindorge, Louis-Jean-Judith
    - Inventaire après décès: Liégard, Philippine-Alexandrine. Roullier dit Royer, Maximilien-Ferdinand (épouse). Paris (rue de), n° 65, Belleville., 23 février 1828
      inventaire après décès; Belleville (ancienne commune); Paris (rue de); Liégard, Philippine-Alexandrine; Roullier dit Royer, Maximilien-Ferdinand; Royer, Maximilien Ferdinand
    - Inventaire après décès: Franchemont, Marie-Jeanne-Pierrette. Delaplane, Pierre (épouse). chiffonnier. Belleville, Tournelle (rue de), n° 24., 3 avril 1828
      inventaire après décès; Belleville (ancienne commune); Tournelle (rue de la); Franchemont, Marie-Jeanne-Pierrette; Delaplane, Pierre
    - Inventaire après décès: Chauvart, Jean-Louis. Belleville (boulevard de), n° 34., 4 avril 1828
      inventaire après décès; Belleville (boulevard de); Chauvart, Jean-Louis
    - Inventaire après décès: Moreau, Marie-Marthe. Vins (marchande de). Ménilmontant (avenue de), n° 44., 8 avril 1828
      inventaire après décès; Ménilmontant (rue de); Moreau, Marie-Marthe; commerçant
    - Inventaire après décès: Pré, Marie-Jeanne. Devenot, Jacques (veuve). rentière. Paris (rue de), n° 125, Belleville., 9 avril 1828
      inventaire après décès; Belleville (ancienne commune); Paris (rue de); Pré, Marie-Jeanne; Devenot, Jacques
    - Inventaire après décès: Morant, Flament-Benoît-Joseph. Vins (marchand de). Paris (rue de), n° 11, Belleville., 11 avril 1828
      inventaire après décès; Belleville (ancienne commune); Paris (rue de); Morant, Flament-Benoît-Joseph; commerçant
    - Inventaire après décès: Decan, Mélanie. Espol, Charles-Marie (épouse). carrier et propriétaire. Pré-Saint-Gervais (rue du), Belleville., 17 avril 1828
      inventaire après décès; Belleville (ancienne commune); Pré-Saint-Gervais (rue du); Decan, Mélanie; Espol, Charles-Marie; carrier
    - Inventaire après décès: Perrot, Elisabeth-Cécile. Boyenval, Nicolas-François (veuve)., 28 mai 1828
      inventaire après décès; Perrot, Elisabeth-Cécile; Boyenval, Nicolas-François
    - Inventaire après décès: Grimaud, Pierre-Paul. cuir verni (fabricant de). Saint-Laurent (rue), n° 5, Belleville., 13 juin 1828
      inventaire après décès; Belleville (ancienne commune); Saint-Laurent (rue); Grimaud, Pierre-Paul; tanneur
    - Inventaire après décès: Gorju, Louis-Marie-François. maçon. Paris (rue de), n° 138, Belleville., 18 juillet 1828
      inventaire après décès; Belleville (ancienne commune); Paris (rue de); Gorju, Louis-Marie-François; maçon
    - Inventaire après décès: Carpentier, Clotilde., 8 août 1828
      inventaire après décès; Carpentier, Clotilde